臺灣桃園地方法院刑事判決　　　　　　 95年度訴緝字第186號
公　訴　人　臺灣桃園地方法院檢察署檢察官
被　　　告　丙○○
選任辯護人　邱清銜律師
　　　　　　沈朝標律師
上列被告因強盜等案件，經檢察官提起公訴（93年度偵字第1533
2、15729、18588 號），本院判決如下：
    主  文
丙○○共同意圖為自己不法之所有，攜帶兇器，以強暴至使不能
抗拒，而取他人之物，處有期徒刑柒年貳月。未扣案之頭罩頂
、尖刀壹把，均沒收。又共同意圖為自己不法之所有，以恐嚇使
人將本人之物交付，未遂，處有期徒刑壹年。扣案之空白底片壹
捲、衛生紙壹張，未扣案之相機壹台，均沒收。應執行有期徒刑
捌年。未扣案之頭罩頂、尖刀壹把、相機壹台、扣案之空白底
片壹捲、衛生紙壹張，均沒收。
    事  實
一、丙○○與游士緯為朋友關係，游士緯（所犯強盜及恐嚇取財
    罪部分業經本院94年度訴字第144 號、臺灣高等法院94年度
    上訴字第1400號、最高法院94年度台上字第4461號判決確定
    ）與乙○○之配偶因財物借貸而產生嫌隙，同時丙○○亦表
    示在外積欠龐大債務，游士緯因知乙○○家境富裕，2 人竟
    萌生挾持乙○○強取財物之意，而共同基於妨害自由及意圖
    為自己不法所有之強盜犯意聯絡，於民國93年9 月21日下午
    2 時許，丙○○自台中住處駕駛由不知情之李勛交付丙○○
    使用之車牌號碼5112－GC號自小客車至游士緯位於桃園縣中
    壢市住處搭載游士緯，並攜帶其等預先購置之頭套3 頂及客
    觀上足對人之生命、身體構成威脅可供兇器使用之非管制尖
    刀1 把（未扣案，刃長約25公分），至乙○○上班地點等候
    ，嗣乙○○駕車外出，2 人即自後一路尾隨至桃園縣中壢市
    SOGO百貨公司地下3 樓停車場，乙○○下車後，渠等即在乙
    ○○所停放自小客車旁等候，同日下午5 時5 分許，迨乙○
    ○前來欲駕車離去時，游士緯即蒙上頭套與丙○○上前，由
    游士緯手持尖刀抵住乙○○後背並為乙○○戴上頭套，向乙
    ○○恫嚇稱：「我們只是要錢」等語，而違反乙○○意願共
    同強押乙○○進入其等所駕上開自小客車後座，由丙○○駕
    車，游士緯繼續持尖刀抵住乙○○脖子並令乙○○將頭低下
    ，以此強暴之方式，非法剝奪乙○○行動自由並至使不能抗
    拒，將車駛往桃園縣中壢市○○路258 號「賓士賓館」。抵
    達後，游士緯繼續持尖刀將乙○○押入該賓館003 號房，進
    入房間後經乙○○再三央求2 人始將乙○○頭套取下，惟游
    士緯仍手持尖刀在旁壓制乙○○，致使乙○○不能抗拒，丙
    ○○即動手強行劫取乙○○所有皮夾內之現金新台幣（下同
    ）8000元得手，並命乙○○拿出金融提款卡，擬以金融卡提
    領款項，因乙○○表示並無提款卡而作罷。
二、嗣丙○○持前述向乙○○強取得手之款項至賓館櫃檯辦理入
    住登記回到房間後，2 人因認所強得之財物付完賓館房間費
    用後已所剩無幾，復另行起意以拍乙○○裸照再持以恐嚇取
    財之犯意聯絡，由丙○○喝令乙○○脫去身上衣物，乙○○
    因受其2 人控制心生畏懼，而依指示將身上所著衣物全數脫
    去行無義務之事，再由游士緯持其所有之相機強拍乙○○之
    裸照數十張後，向乙○○恫嚇稱：「拍照的目的就是要錢」
    等語，拍完裸照後游士緯、丙○○始駕車載乙○○離開賓館
    ，途中2 人並接續向乙○○恫稱：「準備要花多少錢贖回照
    片」，乙○○表示「願意以300 萬元贖回照片」，丙○○2
    人先取得乙○○聯絡電話（門號0000000000）並要乙○○把
    錢準備好，復言明在2 天後打電話聯絡後，始在桃園縣平鎮
    市○○路上將乙○○釋放，而共同剝奪乙○○行動自由約半
    小時之久，乙○○回家後於翌日（22日）上午即報警處理。
    而丙○○、游士緯返家後，復承前揭恐嚇取財之犯意聯絡，
    於同年月22日晚間，丙○○交付由不知情之張懿承所申請使
    用之門號0000000000號行動電話予游士緯作為向乙○○勒索
    財物所用，游士緯取得該電話後，即自當日（22日）晚間起
    至同年月24日止，連續撥打乙○○所使用門號0000000000號
    行動電話十餘通，電話中一再接續向乙○○恫嚇稱：「300
    萬元準備好了嗎；如果想要底片就要300 萬元；你不怕把照
    片沖洗出來到你們公司樓下發；要將照片公布在網路上，拿
    到上班的公司、小孩就讀之學校散發」等語，致使乙○○心
    生畏懼，嗣經乙○○苦苦哀求討價還價，游士緯再與丙○○
    商量後始同意乙○○以80萬元取回底片，並指示乙○○於同
    年月24日下午2 時20分許，將現金帶至桃園縣中壢市奪標KT
    V 前等候，乙○○即乘坐由員警喬裝駕駛之計程車攜款前往
    指定地點，抵達後，游士緯又以電話更換地點至中壢市○○
    路台新銀行對面公園路旁交款，乙○○及員警再將車駛至該
    指定地點，同時游士緯則指示不知情之翁偉鈞將其預先以衛
    生紙包好之空白底片取往上開地點交付予乙○○並取回現金
    （翁偉鈞部分業經檢察官另為不起訴處分確定），游士緯則
    在附近等候，同日下午3 時40分許，翁偉鈞戴上口罩騎乘機
    車前來，將底片交予乙○○，並在取得乙○○所交付之現金
    80萬元欲離去之際，因見埋伏員警隨即騎乘機車逃逸，現金
    80萬元則掉落地面，惟翁偉鈞仍為自後追趕之員警逮獲致未
    得逞，當場並扣得翁偉鈞所使用之門號0000000000號行動電
    話1 具（含SI M卡）、口罩1 個及游士緯交付予翁偉鈞之空
    白底片1 捲、用以包裝該底片所用之衛生紙1 張，乙○○嗣
    後在附近拾回現款80萬元。嗣經翁偉鈞供述係游士緯委託伊
    攜帶底片前來取款，始經警循線於同年月29日下午2 時許，
    在桃園縣中壢市○○街、復興路口查獲游士緯，並扣得游士
    緯所使用與翁偉鈞聯絡之門號0000000000號行動電話之SIM
    卡1 張，再經游士緯供出同謀之丙○○，並帶同警方至中壢
    市○○路○ 段232 巷7 號前起出已經游士緯折斷之前述門號
    0000000000號行動電話之SIM 卡，始查悉上情。
三、案經桃園縣政府警察局移送臺灣桃園地方法院檢察署檢察官
    偵查起訴。
    理  由
壹、程序部分：
    按被告以外之人於審判外之言詞或書面陳述，除法律有規定
    者外，不得作為證據。又被告以外之人於審判外之陳述，雖
    不符前4 條之規定，而經當事人於審判程序同意作為證據，
    法院審酌該言詞陳述或書面陳述作成時之情況，認為適當者
    ，亦得為證據。當事人、代理人或辯護人於法院調查證據時
    ，知有第159 條第1 項不得為證據之情形，而未於言詞辯論
    終結前聲明異議者，視為有前項同意，刑事訴訟法159 條第
    1 項、第159 條之5 分別定有明文。查證人乙○○、李勛、
    翁偉鈞、游士緯等人於警詢、偵查時所為之陳述，固均係審
    判外之陳述而屬傳聞證據，惟被告就上開審判外之陳述，於
    本院審理中，均不爭執證據能力，復未曾於言詞辯論終結前
    聲明異議，而本院審酌該等證人陳述作成時之情況，並無違
    法取證及證明力過低之瑕疵，亦認以之作為證據為適當，依
    前揭規定說明，自得為證據。
貳、實體部分：
一、訊據被告丙○○固坦認有於前述時、地，與頭戴頭套手持尖
    刀之游士緯共同將乙○○押上車載至賓士賓館，並由伊取走
    乙○○皮包內之現金至櫃檯支付房間費用，待游士緯拍攝乙
    ○○裸照後始開車載乙○○離開賓館，在半路上將乙○○釋
    放等事實，惟矢口否認有何強盜及恐嚇取財之犯行，辯稱：
    伊只負責開車，游士緯在車上才跟伊說要抓被害人強拍她裸
    照，向她要錢，伊原本不贊成，也表示不想做，後來被害人
    出來了，游士緯就衝過去，伊只好跟著衝出去一起抓人，把
    被害人抓到賓館後，因為伊跟游士緯身上都沒有錢，所以才
    去拿被害人皮夾內的錢去付賓館的費用，回到房間伊就與游
    士緯準備相機，游士緯叫伊叫被害人脫衣服，被害人脫去衣
    服後，游士緯就拍她裸照，拍完之後，就放被害人回去，伊
    負責開車，不知道游士緯如何跟被害人勒索，後續的事情伊
    都不知道云云。
二、經查：
　(一)前揭犯罪事實，迭據證人即被害人乙○○於警詢、偵查及本
　  院審理時指證綦詳（見93年度偵字第1572 9號卷第13至19頁
    、第50至53頁、第56至57頁、93年度偵字第15332 號卷第47
    至50 頁 、本院94年度訴字第144 號卷附94年3 月8 日審判
    筆錄），核與證人即共犯游士緯於警詢、偵查及本院94年度
    訴字第144 號所犯強盜案件審理時坦認上開強盜及恐嚇取財
    犯行係伊與綽號「阿勇」之黃吉勇共同謀議所犯等各情若合
    符節（按證人游士緯以證人身分於本院審理時到庭具結證稱
    其於警詢、偵查及本院審理時所證各節均屬實等語在卷，見
    93年度偵字第15332 號卷第4 至8 頁、第22至25頁、第57至
    59頁、見本院93年度聲羈字第586 號卷第5 至8 頁、本院94
    年度訴字第144 號卷附94年1 月18日訊問筆錄、94年1 月28
    日準備程序筆錄、94年3 月8 日審判筆錄），被告丙○○復
    對其有於前揭時、地，與游士緯共同將被害人乙○○押上車
    ，載至賓士汽車賓館，嗣並自被害人乙○○皮包內取走現金
    用以支付賓館房間費用，回房間後伊有叫被害人將身上衣物
    脫去，由游士緯拍攝被害人裸照，拍完後即將被害人載離賓
    館，途中游士緯有與乙○○談要以多少錢贖回底片等節於本
    院行羈押訊問、準備程序及審理時坦認不諱（見本院卷附95
    年12月29日訊問筆錄、96年1 月26日準備程序筆錄、同年2
    月27日審判筆錄）。而案發當時被告丙○○與共犯游士緯所
    駕駛用以強押被害人乙○○上車載至賓士賓館之車號5112-G
    C 自小客車該段期間確係李勛交由被告丙○○使用乙節，亦
    據證人李勛於警詢時指認無訛（見93年度偵字第15332 號卷
    第38、39頁），悉與證人乙○○於警詢時證稱：「歹徒是駕
    駛1 部黑色轎車，我在賓士賓館內有看到該車車牌是5112-G
    C 號」等語（見93年度偵字第15729 號卷第14頁）及證人游
    士緯於警詢時供證：「車子是阿勇提供，車號我記得是5112
    號，黑色福特」等語（見93年度偵字第15332 號卷第5頁 反
    面）及卷附SOGO百貨公司地下3 樓停車場監視錄影器翻拍照
    片內容相符。又被害人乙○○於前揭時、地，遭被告丙○○
    與共犯游士緯強拍裸照，於釋回翌日即接獲游士緯以丙○○
    所交付之門號0000000000號行動電話撥打予乙○○所使用門
    號0000000000號行動電話計十餘通之勒索電話，最終經游士
    緯向丙○○確認後同意乙○○以80萬元贖回底片，而約定於
    同年月24日下午至中壢市○○路台新銀行對面公園路旁交款
    ，由游士緯委託不知情之翁偉鈞將其預先以衛生紙包好之空
    白底片取往約定地點交付予乙○○並取回現金，當場為埋伏
    員警逮獲翁偉鈞而未得款等情，復經證人翁偉鈞、乙○○、
    游士緯分別於警詢、偵查及本院94年度訴字第144 號案件審
    理時證述屬實（見93年度偵字第15729 號卷第6 至8 頁、14
    至19頁、41、42、50、51、56、57頁、93年度偵字第15 332
    號卷第6 、7 、24、25頁、本院94年訴字第144 號卷附94年
    3 月8 日審判筆錄）。此外，並有乙○○領回80萬元所出具
    之贓物領據1 紙、游士緯與丙○○出現在中壢SOGO百貨地下
    3 樓停車場及丙○○至賓士賓館櫃檯辦理入住登記之監視錄
    影翻拍照片4 幀、現場查獲贓證物照片8 幀、台灣桃園地方
    法院檢察署93年9 月23日九十三年甲○清露聲監字第000470
    號通訊監察書及通訊監察案件譯文表1 份、通聯調閱查詢單
    及通聯明細1 份附卷可稽，復有翁偉鈞所使用之門號000000
    0000號行動電話1 具（含SIM 卡）、口罩1 個、及游士緯交
    付翁偉鈞之空白底1 捲、用以包裝該底片所用之衛生紙1 張
    、游士緯所使用與翁偉鈞聯絡之門號0000000000號行動電話
    之SIM 卡1 張、門號0000000000號行動電話之SIM 卡1 張扣
    案足資佐證，堪徵證人乙○○、游士緯前開所證各節，均可
    信實。
  (二)被告丙○○及共犯游士緯所持以壓制被害人乙○○所用之尖
    刀1 把，雖未扣案，惟據被害人乙○○於本院審理時證述：
    「他們持長、細的西瓜刀綁走我；刀身長長的，約25公分左
    右」等語（見本院94年度訴字第144 號卷附94年3 月8 日審
    判筆錄），而證人游士緯於警詢時亦自承：「與丙○○挾持
    乙○○至賓士賓館之西瓜刀是我與丙○○一起至中壢市○○
    路上一家超商買的」等情不諱（見93年度偵字第15 332號卷
    第5 頁），堪認被告丙○○與共犯游士緯2 人所持供犯罪所
    用之尖刀在客觀上係足對人之生命、身體構成威脅之兇器至
    明。
  (三)證人即共犯游士緯雖一度改稱：「有把刀拿出來給乙○○看
    ，但沒有挾持她；雖有看到丙○○搜乙○○的皮包，但不知
    道丙○○有拿走乙○○皮包內現金8000元；拍裸照係為了防
    止乙○○報警，拍完照我等就要放她走，是乙○○臨走時自
    己說要以300 萬元買回底片，就留下他的行動電話給丙○○
    」云云。惟查：(1)就證人游士緯所辯未持刀挾持被害人及不
    知丙○○有強取被害人財物一節，證人即被害人乙○○於警
    詢時證稱：「較瘦的歹徒（即指游士緯）從頭到尾都拿著一
    把類似西瓜刀的短刀押我；他們有搜括我隨身帶著的皮包，
    並將我皮包內的現金拿走」等語（第15729 號偵卷第14至14
    頁反面），於偵查中復證稱：「我皮包被他們拿走時裡面還
    有現金，皮夾內至少有8000元，但他們最後將皮包還給我時
    現金已經不見了」等語（見93年度偵字第1572 9號卷第14、
    50頁），於本院94年度訴字第144 號案件審理時證稱：「他
    們2 人（指被告）持長、細的西瓜刀綁走我；我要去開車，
    在我車子旁邊2 個歹徒就跑出來，拿頭套要罩住我的頭，我
    有掙扎並呼救，荒亂中我有看到1 把刀子，他們有用刀子抵
    住我的後背，上車後，歹徒仍然用刀子從後面押住我的脖子
    ，到賓館後在房間內，我頭套被取下，我有看到有蒙面、比
    較瘦小的歹徒手上都拿著那把刀子；取走我皮包現金的是比
    較胖的歹徒（指被告丙○○），蒙面的歹徒（指游士緯）就
    在我旁邊看著我，胖的歹徒就把我皮包拿到梳妝台上翻，他
    把錢拿出來之後，還把錢拿到我面前問我就這些嗎」等語明
    確（見本院94年度訴字第144 號卷第50、55至57頁），依被
    害人所言，其係自SOGO百貨公司地下3 樓停車場即遭游士緯
    及丙○○持刀挾持至賓士賓館，且在賓館房間內遭被告丙○
    ○強取其皮夾內之財物，此情並為證人游士緯於警詢時坦承
    ：「與丙○○開車尾隨被害人乙○○至中壢市SOGO百貨地下
    3 樓停車場，看到被害人要上車時2 人便帶頭套下車強行將
    被害人拉上車直接載到汽車賓館，8000元是丙○○拿走，沒
    分給我」等情相符（見93年度偵字第15332 號卷第5 頁），
    再參諸證人游士緯於警詢、偵查時坦承：「與丙○○一開始
    即計畫要以綁架被害人再提領金融卡內款項」等情（見93年
    度偵字第15332 號卷第4 、5 、23頁），且依被害人前開所
    述被告丙○○在強取被害人皮夾內財物時，游士緯即在旁持
    刀壓制被害人，則游士緯在空間非大之賓館房間內又豈有不
    知丙○○拿取被害人皮夾內現金之情，足見本件確係被告丙
    ○○與游士緯以持刀壓制被害人乙○○至使不能抗拒之際，
    違反被害人意願將被害人強行押至賓士賓館強盜被害人皮夾
    內8000元之財物至明（按被害人乙○○遭被告丙○○等人強
    劫之財物，於警詢時有稱係8000元，於偵查中有稱係10000
    元，而前後不符，然被害人乙○○確實遭被告等強押上車至
    賓館房間並強劫其皮夾內現金等基本事實明確，有如前述，
    且被告丙○○及共犯游士緯亦不否認有強取被害人乙○○皮
    夾內現金8000元之事實，是依罪疑惟輕利於被告之法則，應
    從有利於被告認被告丙○○強劫被害人乙○○之金額為8000
    元，附此敘明），證人游士緯此部所供，自非可採。(2)至證
    人游士緯所稱伊拍攝被害人裸照只是為防止被害人報警，並
    未向被害人恐嚇300 萬元，是被害人自願以300 萬元買回照
    片云云。惟查被告丙○○及游士緯在強取被害人皮夾內現金
    後，丙○○又喝令被害人脫光衣物供游士緯拍攝裸照，2 人
    並向被害人表示拍照目的就是要錢，且於事後駕車載被害人
    外出途中再向被害人表示準備要以多少錢贖回底片，被告丙
    ○○復交付門號0000000000號行動電話予游士緯持以聯繫被
    害人勒贖事宜，被害人哀求將贖金由300 萬元降至80萬元時
    ，游士緯猶取得被告丙○○認可後始與被害人約定交付贖款
    及地點等情，分據證人乙○○、游士緯於警詢、偵查及本院
    94 年 度訴字第144 號案件審理時指證明確，已如前述，再
    參以被告丙○○及游士緯將被害人釋回後翌日起旋由游士緯
    持被告丙○○提供之前開行動電話一連撥打十餘通電話予被
    害人乙○○，電話中均係與被害人乙○○就贖回底片之價錢
    討價還價，復一再口出被害人如不交付贖金即將裸照公布之
    言語，此情亦為證人游士緯所不否認，由是可徵被告2 人對
    被害人強拍裸照確係為了日後向被害人強索財物明甚，證人
    游士緯此部所辯，亦顯係卸責之詞，不足採信。且本件依據
    證人游士緯於偵查時供稱：「我建議將被害人拉走帶去領金
    融卡的錢」、「是押人去提錢，但被害人沒有帶金融卡只有
    信用卡」等語（見93年度偵字第15332 號偵卷第23、24頁）
    及證人乙○○於偵查中證稱：「後來胖子（指丙○○）出去
    又進來時，要我脫衣服，就直接拍照片，拍照時就告訴我他
    們的目的就是要錢」等語（見93年度偵字第15729 號卷第50
    頁），於本院94年度訴字第144 號案件審理時證稱：「．．
    ．到賓館後在房間內，我頭套被取下，我有看到有蒙面、比
    較瘦小的歹徒手上都拿著那把刀子；取走我皮包現金的是比
    較胖的歹徒（指丙○○），蒙面的歹徒（指游士緯）就在我
    旁邊看著我，胖的歹徒就把我皮包拿到梳妝台上翻，他把錢
    拿出來之後，還把錢拿到我面前問我就這些嗎」等語（見本
    院94年訴字第144 號卷第50、55至57頁），以及被告丙○○
    自承：「把被害人抓到賓館後，我和游士緯身上都沒有錢，
    所以我拿被害人的錢去付賓館的費用，回到房間，游士緯就
    跟我躲在廁所準備相機，出來游士緯就叫我叫被害人脫衣服
    ，被害人脫完衣服後，游士緯就在拍裸照」等語（見本院卷
    附96年1 月26日準備程序筆錄第2 頁、同年2 月27日審判筆
    錄第2 頁），足見本件被告丙○○與游士緯提議計畫強盜，
    因被害人未帶金融卡，而強劫所得之金額經被告丙○○持以
    結付賓館房間費用後已所剩無幾，始在被告丙○○自櫃檯結
    帳回到房間後而與游士緯另起犯意，拍攝被害人裸照恐嚇取
    財灼然明甚。
  (四)被告丙○○雖以前詞置辯，而共犯游士緯於本院審理時亦附
    和被告丙○○前開辯詞改稱：挾持被害人係伊做的決定，在
    車上伊才跟丙○○說要拍被害人裸照去威脅她先生，逼她先
    生拿錢出來，丙○○不知道伊有去買頭套及西瓜刀，後面向
    被害人要求300 萬元的事丙○○並不知情，也沒有跟丙○○
    講翁偉鈞去取款之事云云。然查：
  1.被告丙○○如何事先與游士緯共同謀議挾持被害人乙○○強
    取財物，繼而如何共同強押被害人上車載至賓士賓館，強行
    取走被害人皮夾內現金，及強拍被害人裸照，將被害人釋回
    後，復由丙○○將門號0000000000號行動電話交予游士緯持
    以聯繫被害人勒贖事宜，嗣被害人乙○○苦苦哀求將贖金由
    300 萬元降至80萬元，游士緯猶徵詢被告丙○○之認可後始
    應允被害人，而達成以80萬元贖回底片等各節，業據證人即
    共犯游士緯供證詳確，而被告丙○○確係夥同游士緯於中壢
    市SOGO百貨公司地下3 樓停車場，由游士緯以持尖刀抵住被
    害人乙○○後背之強暴方式，共同將乙○○強行押上車載至
    賓士賓館之人，而進入賓館房間後，由游士緯控制乙○○行
    動，被告丙○○則動手翻找被害人皮包內物品，嗣並取走皮
    夾內現金，對乙○○表示目的就是要錢，而要乙○○交出金
    融卡，因乙○○表示沒有金融卡始作罷，嗣丙○○至櫃檯結
    帳再回到房間，即喝令乙○○將身上衣物脫去，由游士緯拍
    攝被害人裸照，並向乙○○恫嚇稱「拍裸照就是要錢」，迨
    拍完照片後始開車將乙○○載離賓館，途中丙○○及游士緯
    再接續向乙○○恫稱「準備要以多少錢贖回照片」等各節，
    亦據證人乙○○證述綦詳，並經證人乙○○於警詢及偵查時
    指認被告口卡照片無訛，此亦為被告丙○○所不爭執，已如
    前述，則依上情觀之，若非被告丙○○與游士緯事先即謀議
    共同挾持被害人強取財物，被告丙○○焉有在強押被害人至
    賓館房間後，即自行動手強取被害人皮夾內財物，復向被害
    人表示目的就是要錢而向被害人索討金融卡擬持以提款之可
    能，又若非與游士緯認強取被害人財物所得金額太少，另起
    拍裸照恐嚇取財之犯意，又豈有在支付賓館費用回到房間後
    再喝令乙○○脫去衣物，由游士緯拍攝被害人裸照，復明白
    向被害人表示拍照目的就是要錢。不惟如此，被告丙○○自
    承伊有至賓士賓館櫃檯結帳等語，對照卷附SOGO百貨公司地
    下3 樓停車場及賓士賓館櫃檯監視錄影器翻拍照片（見93年
    度偵字第15332 號卷第14、15頁），兩者照片中之人均著相
    同衣物且體型均屬壯碩，足見均為被告丙○○無誤，而依SO
    GO百貨公司地下3 樓停車場照片所示，丙○○在案發當日詎
    被害人於下午5 時5 分許遭強押上車前之下午4 時31分許即
    出現在SOGO百貨公司地下3 樓停車場，且雙手反插於腰後呈
    現來回踱步眼神專注於停車場來往車輛及行人之狀甚明，核
    與證人游士緯所證伊與丙○○駕車尾隨被害人至SOGO百貨公
    司地下3 樓停車場，被害人下車後渠等就在被害人所停放車
    輛旁等候，欲伺機強押被害人上車等情相符，而與被告丙○
    ○所辯伊事先不知道游士緯要押被害人，是被害人出現游士
    緯突然衝出去，伊只好跟著出去幫游士緯押被害人等節相齟
    齬，益徵被告丙○○空言否認與共犯游士緯共同策劃挾持被
    害人強取財物及臨行起意在控制被害人行動自由期間，另以
    拍攝裸照之方式向被害人恐嚇取財云云，顯屬推託之詞，洵
    無足採。
  2.至證人游士緯雖附和被告前揭辯詞，於本院審理時改稱：強
    盜被害人乙○○係伊計劃的，丙○○事前均不知情，以裸照
    向被害人勒索之事丙○○亦不知情云云。惟查，前揭被告丙
    ○○夥同游士緯共同謀議強押被害人上車載至賓館，再強劫
    被害人財物，復拍攝被害人裸照後，持以向被害人恐嚇取財
    等各情，迭據證人游士緯於警詢、偵查及本院94年度訴字第
    14 4號案件審理時供述綦詳，核與證人乙○○指述被害之情
    節均相符合，據如前述，證人游士緯迨至被告丙○○事後經
    通緝到案，且其所犯本件強盜、恐嚇取財罪亦判決確定後始
    推翻其警詢、偵查及本院94年度訴字第144 號案件審理時之
    供述，證稱強盜被害人乙○○係伊策劃，丙○○並不知情，
    而否認先前所供述事先即與被告丙○○共同謀議挾持被害人
    強取財物及拍裸照後共同向被害人恐嚇勒索財物云云，自有
    疑義。再佐以證人游士緯事後改稱西瓜刀是伊自己去買的，
    丙○○不知情云云，與被告丙○○自承西瓜刀是伊開車載游
    士緯去SOGO百貨前途中買的一節相佐，證人游士緯所改稱伊
    只有跟丙○○說要教訓被害人，拍她裸照，逼她先生把錢拿
    出來云云，復又與被告丙○○所供游士緯有說要抓被害人並
    強拍他裸照向他要錢一情亦不相合，不惟如此，被告游士緯
    事後改稱向被害人要300 萬元贖回底片之事丙○○完全不知
    情，尤與被告丙○○所述伊將被害人載離賓館途中游士緯有
    與被害人談要以多少錢贖回底片之事，及尚未與游士緯談勒
    索到的錢要如何分，在被害人下車之後，游士緯有說被害人
    答應要拿300 萬元贖回裸照，伊就說隨便他給多少等節（見
    本院卷附95年12月29日訊問筆錄第2 頁、96年1 月26日審判
    筆錄第2 、3 頁）相齟齬，足見證人游士緯於本院審理時推
    翻其警詢、偵查及本院94年度訴字144 號案件審理時之供述
    ，否認事先與被告丙○○謀議挾持被害人強取財物及共同以
    裸照向被害人恐嚇取財云云，明顯係因本身犯行判決確定後
    ，為迴護被告丙○○始為前述翻異之詞，其意圖為被告丙○
    ○脫免刑責灼然明甚，自不足採信。
　(五)綜上各述，被告丙○○與游士緯共犯前揭強盜及恐嚇取財等
　  犯行，事證明確，犯行堪以認定，應依法論科。
三、按被告丙○○行為後，刑法業於94年2 月2 日修正公布，並
    於95年7 月1 日施行，而刑法第302 條第1 項之罪，法定刑
    為5 年以下有期徒刑、拘役或300 元以下罰金；刑法第346
    條第1 項之罪，法定刑為6 月以上5 年以下有期徒刑，得併
　　科1000元以下罰金；刑法第304 條之罪，法定刑為3 年以下
    有期徒刑、拘役或300 元以下罰金，就法定罰金刑部分，依
    95年6 月14日修正公布，95年7 月1 日施行之刑法施行法第
    1 條之1 規定「中華民國94年1 月7 日刑法修正後，刑法分
    則編所定罰金之貨幣單位為新臺幣。94年1 月7 日刑法修正
    時，刑法分則編未修正之條文定有罰金刑者，自94年1 月7
    日刑法修正施行後，就其所定數額提高為30倍。但72年6 月
    26日至94年1 月7 日新增或修正之條文，就其所定數額提高
    為3 倍」，經比較結果關於法定刑最高罰金部分，修正前後
    規定並無不同（新法以新臺幣為貨幣單位，修正施行後，就
    其所定數額提高為30倍，實際與行為時法罰金刑相同），不
    生法律變更比較問題，此部分應依法律一般適用原則逕依裁
    判時法即刑法施行法第1 條之1 第1 項、第2 項前段之規定
    。又修正前刑法第33條第5 款原規定：「罰金：1 元以上」
    ，依罰金罰鍰提高標準條例第1 條前段規定提高10倍，及現
    行法規所定貨幣單位折算新台幣條例第2 條換算為新臺幣結
    果，為30元以上，而修正後則規定：「罰金：新臺幣1 千元
    以上，以百元計算之」，已將科處罰金之最低額提高至新臺
    幣1 千元以上，就法定刑最低罰金部分，修正後之規定顯非
    較有利於被告，故依現行即修正後刑法第2 條第1 項前段規
    定，此部分應適用修正前刑法第33條第5 款之規定。核被告
　　丙○○與游士緯基於事前之謀議，攜帶客觀上足對人之生命
　  、身體、安全構成威脅而具有危險性之尖刀1 把，尾隨被害
    人至中壢市SOGO百貨地下3 樓停車場，在被害人欲開車離去
    之際，由游士緯持尖刀抵住被害人後背及為被害人戴上頭套
    ，違反被害人意願將其強行押入其等駕駛之自小客車內並駛
    往賓士賓館，私行拘禁在賓館房間內，再持刀強劫被害人財
    物，自足以使人心生畏懼，自由意識受到強烈壓抑而達到無
    法抗拒之程度，其此部所為，係犯強盜罪而有刑法第321 條
    第1 項第3 款之情形，係犯刑法第330 條第1 項之攜帶兇器
    加重強盜罪及同法第302 條第1 項之以非法之方法剝奪人之
    行動自由罪。又被告丙○○與游士緯持刀強劫被害人財物後
    ，因認金額太少，復另行起意，共同強令被害人脫去身上衣
    物供其等拍攝裸照而行無義務之事，事後並恫嚇被害人須以
    300 萬元（事後降至80萬元）贖回底片，否則即將裸照公布
    在網站上或拿到公司、學校散發，致被害人心生畏懼，惟因
    報警處理經會同喬裝員警攜款前往指定交付，而當場查獲受
    委託前來取款之翁偉鈞致未得逞，核其此部所為，係犯刑法
    第346 條第3 項、第1 項之恐嚇取財未遂罪、同法第304 條
    第1 項之強制罪。被告丙○○與游士緯就上揭各犯行，均有
    犯意聯絡及行為分擔，為共同正犯（按刑法第28條原規定『
    二人以上共同實施犯罪之行為者，皆為正犯。』修正為『二
    人以上共同實行犯罪之行為者，皆為正犯。』此一修正不影
    響於本件被告與游士緯等人為共同正犯之關係，不生法律變
    更比較問題，附此敘明）。查被告丙○○已著手恐嚇取財行
    為之實施，惟因被害人事先報警，並會同喬裝員警共同攜款
    前往交付，當場逮獲受委託前來取款之翁偉鈞，而未至得款
    之結果，為未遂犯，按修正前刑法第26條前段規定『未遂犯
    之處罰，得按既遂犯之刑減輕之。』，於95年7 月1 日修正
    公布施行後，移置新法第25條第2 項，並修正規定為『未遂
    犯之處罰，以有特別規定者為限，並得按既遂犯之刑減輕之
    。』，僅文字、用語之修正，並無所謂「有利或不利」之情
    形，尚無刑法第2 條第1 項規定比較新舊法問題，是本件被
    告自應適用裁判時即修正後刑法第25條第2 項規定按既遂犯
    之刑減輕之。被告丙○○所犯上開非法剝奪被害人行動自由
    目的在強盜被害人財物，另所犯上開使人行無義務之事目的
    在恐嚇被害人使被害人交付財物，各具有方法結果之牽連關
    係，而查被告行為後，刑法第55條牽連犯之規定業經刪除，
    同於95年7 月1 日施行，被告所犯各罪依修正後刑法之規定
    ，應依數罪併罰之規定分論併罰，比較新舊法之規定，修正
    後之規定並非較有利於被告，依刑法第2 條第1 項之規定，
    應適用修正前刑法第55條牽連犯之規定，從一重之攜帶兇器
    加重強盜罪及恐嚇取財未遂罪處斷。又被告丙○○所犯上述
    攜帶兇器加重強盜罪與恐嚇取財未遂罪2 罪間，犯意各別，
    行為互殊，應分論併罰。公訴人認被告所犯上開妨害自由與
    攜帶兇器加重強盜、恐嚇取財未遂3 罪間應分論併罰，尚有
    未洽，併此敘明。審酌被告正值壯年，不思以正當途徑賺取
    所需，持刀強押被害人乙○○至賓館並強取財物，嚴重危害
    社會治安，且對被害女子強拍裸照恐嚇取財，對被害人造成
    之精神損害甚重，及犯罪之動機、目的、手段、所生危害、
    犯後態度等一切情狀，分別量處如主文所示之刑，又被告行
    為時刑法第51條規定：「數罪併罰，分別宣告其罪之刑，依
    左列各款定其應執行者：」其中第5 規定：「宣告多數有期
    徒刑者，於各刑中之最長期以上，各刑合併之刑期以下，定
    其刑期。但不得逾20年。」，修正後刑法第51條第5 款則規
    定：「宣告多數有期徒刑者，於各刑中之最長期以上，各刑
    合併之刑期以下，定其刑期。但不得逾30年。」，經比較新
    舊法，修正後規定顯非較有利於被告，是依刑法第2 條第1
    項前段規定，應依修正前刑法第51條第5 款，定其應執行之
    刑。
四、未扣案之頭罩其中2 頂、尖刀1 把，係供被告丙○○及共犯
    游士緯犯強盜罪所用之物，另未扣案頭罩1 頂並未使用，惟
    係預備供被告丙○○及共犯游士緯犯強盜罪所用之物，以上
    均為被告及共犯游士緯所有之物，業據證人游士緯於警詢時
    供陳甚明，雖未扣案，惟並無證據證明業已滅失，應依刑法
    第38條第1 項第2 款規定（按刑法第38條雖亦修正，但該條
    第1 項第2 款並未修正。至於第3 項將第1 項第2 款得沒收
    之物，由屬於『犯人』為限，修正為屬於『犯罪行為人』為
    限，僅屬用語之明確化，含義仍屬相同，故無因法律變更而
    比較新舊法之問題）於被告所犯強盜罪項下宣告沒收。另扣
    案之空白底片1 捲、用以包裝前開底片所用之衛生紙1 張及
    未扣案之相機1 台，係被告丙○○與共犯游士緯犯前開恐嚇
    取財罪所用之物，且為共犯游士緯所有，亦據證人游士緯於
    警詢時供述在卷，相機部分雖未扣案惟並無證據證明業已滅
    失，均應依刑法第38條第1 項第2 款規定於被告所犯恐嚇取
    財未遂罪項下宣告沒收。至扣案之門號0000000000號行動電
    話1 具（含SIM 卡）、口罩1 個，係翁偉鈞所有，與本案並
    無直接關連，扣案之游士緯所使用門號0000000000號行動電
    話之SIM 卡1 張，係共犯游士緯日常使用之行動電話，與其
    等所犯本件犯行亦無何關連，另扣案之門號0000000000號行
    動電話之SIM 卡1 張，雖係供被告丙○○與共犯游士緯向被
    害人恐嚇取財所用之物，惟係不知情之張懿承所申請使用，
    非被告丙○○或共犯游士緯所有，又非違禁物，以上物品均
    乏沒收之依據，爰不為沒收之諭知。
據上論斷，應依刑事訴訟法第299 條第1 項前段，修正後刑法第
2 條第1 項前段、第28條、第25條第2 項、第38條第1 項第2 款
，修正前刑法第55條、第51條第5 款，刑法第330 條第1 項、第
302 條第1 項、第346 條第3 項、第1 項、第304 條第1 項，刑
法施行法第1 條之1 第1 項、第2 項前段，判決如主文。
本案經檢察官蔡宜均到庭執行職務。
中　　華　　民　　國　　96　　年　　3 　　月　　13　　日
                  刑事第七庭審判長法  官  江振義
                                  法  官  賴淑美
                                  法　官　林惠霞
以上正本證明與原本無異。
如不服本判決，應於送達後10日內，向本院提出上訴狀。
                                  書記官　陳恩如
中　　華　　民　　國　　96　　年　　3 　　月　　13　　日
附錄本案論罪科刑法條全文
刑法第302 條第1 項
私行拘禁或以其他非法方法，剝奪人之行動自由者，處5 年以下
有期徒刑、拘役或300 元以下罰金。
因而致人於死者，處無期徒刑或七年以上有期徒刑，致重傷者，
處3 年以上10年以下有期徒刑。
第一項之未遂犯罰之。
刑法第330條
犯強盜罪而有第321 條第1 項各款情形之一者，處7 年以上有期
徒刑。
前項之未遂犯罰之。
刑法第346條第1項
意圖為自己或第三人不法之所有，以恐嚇使人將本人或第三人之
物交付者，處6 月以上5 年以下有期徒刑，得併科1000元以下罰
金。
以前項方法得財產上不法之利益，或使第三人得之者，亦同。前
二項之未遂犯罰之。
刑法第304條第1項
以強暴、脅迫使人行無義務之事或妨害人行使權利者，處 3 年以
下有期徒刑、拘役或 3 百元以下罰金。
